【裁判字號】    97,易,2411
【裁判日期】    980122
【裁判案由】    竊佔
【裁判全文】
臺灣臺北地方法院刑事判決              97年度易字第2411號
公  訴  人  臺灣臺北地方法院檢察署檢察官
被      告  甲○○
選任辯護人  楊進銘律師
上列被告因竊佔案件，經檢察官提起公訴（96年度偵字第24839
號），本院判決如下：
    主  文
甲○○意圖為自己不法之利益，而竊佔他人之不動產，處拘役
拾日，如易科罰金，以新臺幣壹仟元折算壹日。緩刑貳年。
    犯罪事實
一、甲○○於民國94年11月8日購買臺北市○○區○○街32巷6之
    2號4樓之建物後，旋意圖為自己不法之利益，明知該建物3
    樓通往4樓之樓梯空間為他人所有，竟於該樓梯上裝設鐵門1
    座，而竊佔乙○○所有如附件所示房屋複丈平面圖中之2.20
    公尺*0.9公尺之樓梯空間，嗣於97年9月16日至97年10月21
    日間某日，始由甲○○自行拆除上開鐵門。
二、案經乙○○訴由臺灣臺北地方法院檢察署檢察官偵查起訴。
    理  由
壹、程序方面
    被告及辯護人對於公訴人所提之證據資料及以下本院作為判
    斷依據之各項證據資料，均同意或不爭執其證據能力，本院
    審酌該等言詞供述及書面作成時之情況認為適當，均無不宜
    作為證據之情事，依刑事訴訟法第159條之5規定，均得作為
    證據。
貳、實體方面
一、訊據被告甲○○對於上揭犯罪事實坦承不諱，核與告訴人乙
    ○○之指述相符，復有臺北市中山地政事務所97年3月27日
    北市中地二字第09730311700號函及其附件、97年4月15日北
    市中地二字第0973051500號函及其附件、本院97年10月21日
    之現場勘驗筆錄及現場照片在卷可稽，被告自白與事實相符
    ，應可採信，本件事證明確，被告犯行堪以認定，應予依法
    論科。
二、核被告所為，係犯刑法第320條第2項之竊佔罪。爰審酌被告
    並無前案紀錄，此有臺灣高等法院被告前案紀錄表可查，素
    行良好，明知系爭樓梯空間非屬其私人所有，竟任意竊佔蔑
    視他人之財產權利，惟犯後坦承犯行，並已拆除系爭裝設於
    樓梯空間之鐵門，回復原狀，犯後態度良好、犯罪之動機、
    目的、手段等一切情狀，量處如主文所示之刑，並諭知易科
    罰金之折算標準。又被告前未曾受有期徒刑以上刑之宣告，
    有臺灣高等法院被告前案紀錄表在卷可稽，其因一時失慮，
    偶罹刑典，事後已坦承犯行，深具悔意，被告經此刑之宣告
    後，應知警惕而無再犯之虞，本院因認暫不執行其刑為當，
    予以宣告緩刑，用啟自新。本案被告架設鐵門竊佔樓梯空間
    之犯罪時間雖係在96年4月24日以前，惟於97年9月16日本院
    準備程序時，被告自承仍未拆除該鐵門（本院卷第16頁反面
    ），於97年10月21日本院現場履勘時，該鐵門已由被告自行
    拆除，則本件被告竊佔狀態遲至97年9月16日至97年10月21
    日間某日始為終了，已逾中華民國九十六年罪犯減刑條例規
    定96年4月24日之基準日，自不予減刑，附此敘明。
據上論斷，應依刑事訴訟法第299條第1項前段，刑法第320第2項
、第41條第1項前段、第74條第1項第1款，刑法施行法第1條之1
，判決如主文。
本案經檢察官江貞諭到庭執行職務
中    華    民    國    98    年    1    月    22    日
                  刑事第八庭  審判長法  官  陳德民
                                    法  官  陳芃宇
                                    法  官  楊蕙芬
以上正本證明與原本無異。
如不服本判決應於收受送達後10日內向本院提出上訴書狀，並應
敘述具體理由；其未敘述上訴理由者，應於上訴期間屆滿後20日
內向本院補提理由書（均須按他造當事人之人數附繕）「切勿逕
送上級法院」。
                                    書記官  馬正道
中    華    民    國    98    年    1    月    22    日
附錄法條：
中華民國刑法第320條
（普通竊盜罪、竊佔罪）
意圖為自己或第三人不法之所有，而竊取他人之動產者，為竊盜
罪，處 5 年以下有期徒刑、拘役或 5 百元以下罰金。
意圖為自己或第三人不法之利益，而竊佔他人之不動產者，依前
項之規定處斷。
前二項之未遂犯罰之。


司法院資訊處製作；財團法人民間司法改革基金會備份。
